臺灣高等法院刑事判決　　　　　　　 100年度上訴字第1635號
上　訴　人
即　被　告　陳順慶
指定辯護人　翁瑞麟律師
上列上訴人因毒品危害防制條例等案件，不服臺灣宜蘭地方法院
99年度訴字第481號，中華民國100年4月8日第一審判決（起訴案
號：臺灣宜蘭地方法院檢察署99年度偵字第4966號、第5029號）
，提起上訴，本院判決如下：
    主  文
原判決關於陳順慶如附表一（即原判決附表一、附表二、附表三
編號一部分）販賣第二級毒品部分暨執行刑部分，均撤銷。
陳順慶犯如附表一罪名欄所示之各罪，均累犯，各處如附表一宣
告刑欄所示之刑。應執行有期徒刑捌年貳月，扣案如附表二編號
1所示之物沒收，未扣案販賣第二級毒品所得新台幣貳仟柒佰元
均沒收，如全部或一部不能沒收時，以其財產抵償之，其餘未扣
案之販賣第二級毒品所得新台幣壹仟元，應與黃川銘連帶沒收，
如全部或一部不能沒收時，以渠等財產連帶抵償之。
    事  實
一、陳順慶前因竊盜案件，經臺灣桃園地方法院於民國95年5月8
    日以95年度桃簡字第709號判決處有期徒刑4月確定，又因竊
    盜案件，經臺灣桃園地方法院於95年9月18日以95年度桃簡
    字第1806號判決處有期徒刑4月確定，上開二罪刑接續執行
    ，已於96年2月12日易科罰金執行完畢出監。猶不知悔改，
    明知甲基安非他命為毒品危害防制條例第2條第2項第2款所
    規定之第二級毒品，不得販賣及非法持有，竟基於意圖營利
    販賣第二級毒品甲基安非他命之犯意，以其所有之行動電話
    門號0000000000號手機（含SIM卡各1枚），作為販賣甲基安
    非他命之聯絡工具，與黃川銘（業經原審論以共同販賣第二
    級毒品罪，判決處有期徒刑3年8月確定）共同基於販賣甲基
    安非他命之犯意聯絡，於如附表一編號1所示時間、地點、
    金額、數量、方法，共同販賣甲基安非他命1次予胡義禮施
    用；陳順慶另承前犯意，於如附表一編號2至4所示之時間、
    地點，先後3次販賣甲基安非他命給胡義禮、郭瑋琳、林智
    欽等人施用（各次販賣時間、地點、金額、數量、方法如附
    表一編號2至4所示），並自各該毒品買家處取得該次販賣毒
    品所得之現金。嗣員警於99年11月22日下午1時10分許，持
    搜索票前往陳順慶位於宜蘭縣蘇澳鎮○○路106之4號住處搜
    索，當場扣得如附表二所示之物，因而循線查悉上情。
二、案經宜蘭縣政府警察局蘇澳分局報請臺灣宜蘭地方法院檢察
    署檢察官偵查起訴。
    理  由
壹、證據能力說明
一、按「被告以外之人於審判外之言詞或書面陳述，除法律有規
    定者外，不得作為證據」，刑事訴訟法第159 條第1 項定有
    明文，此即學理上所稱「傳聞證據排除法則」。依上開法律
    規定，傳聞證據原則上固無證據能力，但如法律別有規定者
    ，即例外認有證據能力。經查：上訴人即被告陳順慶及辯護
    人主張：證人胡義禮、郭瑋琳、林智欽、黃川銘於警詢時所
    為陳述，均係屬傳聞證據，無證據能力。查上開證人於警詢
    中所述，確屬被告以外之人於審判外之陳述，被告及其辯護
    人既爭執該等證人於警詢中所為陳述之證據能力，復查無該
    等警詢陳述有何傳聞例外規定可資適用，自均認無證據能力
    可言。
二、查本案下列所引用之其餘供述及非供述證據，經本院依法踐
    行調查證據程式，檢察官、被告及其選任辯護人均同意有證
    據能力（見本院卷第50至51頁、第65至69頁），且迄至言詞
    辯論終結前未再聲明異議。又該等證據，亦查無刑事訴訟法
    第159條之4顯有不可信之情況與依法應排除其證據能力之情
    形本院審酌上開證據資料製作時之情況，尚無違法不當及證
    明力明顯過低之瑕疵，亦認為以之作為證據應屬適當，是依
    刑事訴訟法刑事訴訟法第159條之4、第159條之5規定意旨，
    認均有證據能力。
三、又按有事實足認被告或犯罪嫌疑人有最輕本刑為3年以上有
    期徒刑之罪嫌，並危害國家安全或社會秩序情節重大，而有
    相當理由可信其通訊內容與本案有關，且不能或難以其他方
    法蒐集或調查證據者，得發通訊監察書有實施通訊監察之必
    要者，通訊保障及監察法第5條第1項第1款定有明文。本件
    被告陳順慶持用之門號0000000000之行動電話通訊監察錄音
    內容，係依法定程序由臺灣宜蘭地方法院核發99年聲監字第
    137號通訊監察書，實施通訊監察所得，有上開通訊監察書
    附卷可稽（見警澳偵字第995103521號卷第118頁），因通訊
    監察錄音內容，係機械式紀錄被監聽者之通話內容，與供述
    證據須要自然人觀察、記憶、陳述之特質不同，並無供述證
    據在本質上之不可靠性及不確定性，被告之監聽對話，屬被
    告審判外之自白或對不利於己之陳述，係「非傳聞」而不適
    用傳聞法則之規定，應屬刑事訴訟法第165條之1第2項規定
    之證物。而監聽譯文僅係將監聽錄音結果轉譯成文字，如其
    文字確與錄音帶內容相符，應與電話監聽錄音為同一處理。
    且被告及其辯護人對檢察官提出之通訊監察錄音帶暨譯文之
    證據能力均同意作為證據（見本院卷第50至51頁），是相關
    通訊監聽錄音內容與譯文堪認屬真實，而具有證據能力。
貳、實體部分
一、訊據被告陳順慶矢口否認有販賣甲基安非他命予胡義禮、郭
    瑋琳、林智欽之犯行，辯稱：附表一編號1、2係伊與胡義禮
    合資向他人購買甲基安非他命，非販賣甲基安非他命與胡義
    禮云云；附表一編號3、4是伊免費提供甲基安非他命給郭偉
    琳、林智欽施用，並無收取現金云云。
二、經查：
（一）販賣第二級毒品甲基安非他命予胡義禮部分（即如附表一
      編號1、2部分）：
  １、被告於前揭時、地販賣甲基安非他命給胡義禮之犯罪事實
      ，業據證人胡義禮於偵查及原審審理時分別證述無訛（參
      見偵查卷第76至78頁、原審卷第64至70頁），核與證人黃
      川銘於原審審理時證述：有受被告委託於附表一編號1所
      示時地持甲基安非他命1小包給胡義禮，並向胡義禮收取
      1,000元之情相符（見原審卷第136至139頁），而被告持
      用之門號0000000000行動電話與證人胡義禮持用之門號00
      00000000行動電話及公共電話000000000號確實曾有下列
      通話紀錄，此經證人胡義禮於偵查及原審審理時證述在卷
      外，亦為被告所不爭執。雙方通話內容如下：
    (1)99年10月29日晚間7時4分許之通訊監察譯文內容（見警澳
      偵字第0995103521號卷【下稱警卷】第68頁）：
      陳順慶：喂。
      胡義禮：方便嗎？我給你買一灌（罐）好不好。
      陳順慶：好啊，來守望相助電話亭那邊。
      胡義禮：你可以拿過來嗎？
      陳順慶：不然你去麥克龍啦。
      胡義禮：好啦。
      陳順慶：麥克龍門口。
    (2)同日下午7時26分許之通訊監察譯文（見警卷第68頁）：
      陳順慶：喂。
      胡義禮：到了沒？
      陳順慶：人家早就在那裡等你了。
      胡義禮：我在阿雄這裡。
      陳順慶：你在那人家不知道地方，你趕快去麥克龍大門那裡
              。
      胡義禮：好。
    (3)99年11月6日下午9時12分許之通訊監察譯文內容（見警卷
      第70頁）：
      陳順慶：喂。
      胡義禮：阿慶兄，我阿雄他朋友，有方便嗎？1罐來分。
      陳順慶：你有多少錢？1千？
      胡義禮：對啊。
      陳順慶：在哪裡等？
      胡義禮：敬安宮。
      陳順慶：好。
      以上被告先後與證人胡義禮之對話內容，有通訊監察譯文
      附卷可憑（參見警卷第68、70頁）。復綜觀上開對話內容
      ，可知雙方確有先後2次在洽談證人胡義禮欲向被告購買
      某物之事，而證人胡義禮一再向被告提到要買「一灌（罐
      ）」即指1包甲基安非他命，一包一千元之意，業據證人
      胡義禮於偵查及原審審理證述明確（見偵查卷第76、77頁
      、原審卷第68頁），加以被告陳順慶於接獲證人胡義禮電
      話後，尚詢問「有多少錢？」、「1千」等語，顯見被告
      與證人胡義禮之上述對話內容，確係雙方先後2次在洽談
      證人胡義禮欲向被告購買甲基安非他命之事無疑。此外，
      復稽之被告於偵查、原審及本院審理時亦供承確曾有上開
      2 次委託黃川銘或本人親自交付甲基安非他命予證人胡義
      禮，並收取現金之事實（參見偵查卷第頁、原審卷第14、
      34 、70至71、152頁、本院卷第49頁反面），益見證人胡
      義禮上開證詞應具憑信性。
  ２、被告雖辯稱：只有與胡義禮合資購買毒品，沒有賺取利潤
      云云，惟其前開辯解，悉與前述之監聽譯文所載不符，且
      與證人胡義禮證述情節相左，已難憑信。再細繹上開通話
      內容，被告係就毒品之價格、數量及交易地點等細節與證
      人胡義禮直接聯繫確認，而非邀集證人胡義禮共同出資向
      他人購買或協助調貨之情節。況證人胡義禮亦否認有與被
      告一同合資購買毒品之情事（見原審卷第67頁），復參酌
      被告於原審審理時已供認二次交付證人胡義禮之甲基安非
      他命是被告所有等語（見原審卷第152頁），更徵被告辯
      稱合資購買毒品云云，顯與事實不符，要無可取。至於證
      人胡義禮於原審審理時雖證稱99年11月6日與被告聯繫後
      有無向被告取得甲基安非他命乙節現在已沒有印象等語（
      見原審卷第70頁），惟經審判長訊問何以於偵查時證稱有
      在南方澳媽祖廟向被告買一千元甲基安非他命，只有給七
      百元，尚欠三百元乙節，證人胡義禮又稱「我有印象，細
      節我忘記了」（見原審卷第70頁），衡之證人胡義禮於原
      審作證時間距離案發時間已相隔數月，其因時間經過以致
      對購買毒品部分情節記憶模糊，亦與常情無違，況且被告
      於偵查審理時均一再供稱此次確有交付甲基安非他命予證
      人胡義禮及收取700元之事實，則以卷附相關通訊監察譯
      文、證人胡義禮偵查中證詞，及被告陳順慶之供述，證人
      胡義禮於99年11月6日以700元代價自被告陳順慶處取得安
      非他命之事實已足堪認定。
（二）販賣第二級毒品甲基安非他命予郭瑋琳部分（即如附表一
      編號3部分）：
  １、被告於附表一編號3所示時、地販賣甲基安非他命給郭瑋
      琳之犯罪事實，業據證人郭瑋琳於偵查時證述無訛（見偵
      查卷第149至150頁），又被告持用之門號0000000000行動
      電話於附表一編號3時間與證人郭瑋琳持用之門號0000000
      000行動電話聯繫並為下列通話內容乙節，此除經證人郭
      瑋琳於偵查及原審證述在卷外，亦為被告所不爭執。雙方
      通話內容如下：
      99年10月31日下午6時37分許之通訊監察譯文內容（見警
      卷第97頁）：
      郭瑋琳：喂。
      陳順慶：你哪在？
      郭瑋琳：港頭啊。
      陳順慶：你怎麼聽起來沒什麼元氣。
      郭瑋琳：賭博賭輸。
      陳順慶：你要不要跟人家借個1千。
      郭瑋琳：有啊，你過來阿。
      陳順慶：現在嗎？
      郭瑋琳：對啊。
      陳順慶：你在哪？
      郭瑋琳：家裡這裡。
      陳順慶：我現在過去。
      郭瑋琳：你那個都要帶過來。
      陳順慶：就玻璃阿。
      郭瑋琳：那個也借一下啦。
      陳順慶：車子人家現在在用。
      郭瑋琳：好啦。
      有通訊監察譯文附卷可憑（參見警卷第97頁）。復綜觀上
      開對話內容，被告與證人郭瑋琳談及「借個1千」、「玻
      璃」、「車子」等語，而所謂「借個1千」、「玻璃」、
      「車子」分別指被告叫郭瑋琳跟人家借1千元、施用甲基
      安非他命所用之「玻璃球」、「吸食器」，此據證人郭瑋
      琳於原審證述（見原審卷第113頁）及被告於偵查時供述
      （見偵查卷第156至157頁）在卷，復與證人郭瑋琳於偵查
      時證稱：被告打電話給我，找我去吸食安非他命，通話後
      約半小時，被告騎機車到我華山路住處來載我，載我去朋
      友位於蘇澳鎮住處，被告就拿出一包安非他命供我、被告
      等人施用，伊給陳順慶1,000元等情相符（見偵查卷第150
      頁），顯見被告與證人郭瑋琳之上述對話內容，確係雙方
      在洽談該證人欲向被告購買甲基安非他命之事無疑。此外
      ，復稽之被告於偵查、原審及本院亦坦承其確有於上開時
      地拿甲基安非他命給證人郭瑋琳施用之事實（見偵卷第15
      7頁、原審卷第15、35頁、本院卷第49頁），益徵證人郭
      瑋琳所證其於附表一編號3所示時地向被告購買甲基安非
      他命之事應非子虛，堪以採信。
  ２、被告雖辯稱是免費提供甲基安非他命給郭瑋琳施用，並未
      向郭瑋琳收錢云云。然查，細繹上開通話內容，係被告主
      動撥打電話予證人郭瑋琳，並向證人郭瑋琳提議跟他人借
      1千元，經證人郭瑋琳表示有啊，雙方即進一步確認見面
      時間地點，已明顯可見雙方之交易係有對價關係，而非單
      純邀約證人郭瑋琳共同施用毒品之情節。蓋被告若真無販
      賣之意而係無償提供毒品予證人郭瑋琳施用，要無聽聞證
      人表示賭博賭輸後，竟仍暗示證人跟他人借1千元之理，
      是被告此節所辯，要無足取。
  ３、又證人郭瑋琳於原審作證時雖翻異前詞，附和被告無償提
      供甲基安非他命施用之說詞。惟查，證人郭瑋琳上開說詞
      ，悉與上開通訊監察譯文內容不符，且關於通話內容所指
      「1000元」之性質為何，證人郭瑋琳於原審審理時先稱：
      1,000元是陳順慶向伊借的，跟毒品沒有關係云云（見原
      審卷第110頁），後改稱：是陳順慶叫我向他人借錢給他
      ，不知借錢用意云云（見原審卷第110頁），又改稱：我
      沒有借到錢，沒有把1千元給被告云云（見原審卷第111頁
      ），再改稱：有把1千元給被告，被告去拿安非他命回來
      一起吃，是被告向我借錢去買安非他命云云（見原審卷第
      111、112頁），同日證述前後不一致，且相互矛盾，已難
      遽信，況觀諸前開通訊監察譯文內容，並無被告向證人郭
      瑋琳借錢之內容，反係證人郭瑋琳賭博輸錢後，被告提醒
      證人郭瑋琳可向他人借1,000元等節，再者，被告於本院
      準備程序時亦否認有向證人郭瑋琳借錢購買毒品甲基安非
      他命之情事（見本院卷第49頁反面），足徵證人郭瑋琳於
      原審證述被告向伊借錢去買甲基安非他命，免費提供毒品
      施用云云，顯係迴護被告陳順慶之說詞，難認屬實。
（三）販賣第二級毒品甲基安非他命予林智欽部分（即如附表一
      編號4部分）：
  １、被告於附表一編號4所示時、地販賣甲基安非他命給林智
      欽之犯罪事實，業據證人林智欽於偵查時證述無訛（見偵
      查卷第73至74頁），又被告持用之門號0000000000行動電
      話於附表一編號4時間與證人林智欽使用之市內電話00000
      0000號聯繫並為下列通話內容乙節，此除經證人林智欽於
      偵查及原審證述在卷外，亦為被告所不爭執。雙方通話內
      容如下：
      99年11月9日晚間11時4分許之通訊監察譯文內容（見警卷
      第32頁）：
      陳順慶：喂，你在家裡做啥？
      林智欽：沒有啊，剛睡醒。
      陳順慶：都沒去工作？
      林智欽：等一下要去做了。
      陳順慶：你要去豆腐岬打台仔。
      林智欽：不是那裡。
      陳順慶：海邊？
      林智欽：對啦。
      陳順慶：你怎麼不去蘇澳那裡。
      林智欽：蘇澳那裡又沒有什麼可以拿。
      陳順慶：我說消防箱。
      林智欽：你說銅喔，沒有量啦。
      陳順慶：你自己要去豆腐岬喔。
      林智欽：對。
      陳順慶：那裡有什麼。
      林智欽：電線。
      陳順慶：狗要吠啦。
      林智欽：吠，我用石頭丟。
      陳順慶：東西有啦，不是我的。
      林智欽：我再跟你拿一泡。
      陳順慶：不是我的啊。
      林智欽：看多少我再給你。
      陳順慶：就不是我的，如果你要欠，看欠到哪時候啊。
      林智欽：明天可以嗎？
      陳順慶：你要出去再打給我。
      有通訊監察譯文附卷可憑（參見警卷第32頁）。復綜觀上
      開對話內容，提及「我再跟你拿一泡」、「看多少我再給
      你」等語，可知雙方確有在洽談證人林智欽欲向被告購買
      某物之事，惟被告與證人林智欽均語意隱晦未敢明言雙方
      交易物品為何，實與一般正常物品買賣交易有別，反與所
      見毒品交易之對話情形吻合，且所謂「拿一泡」即拿毒品
      甲基安非他命之意，除據證人林智欽於偵查、原審證述明
      確（見偵卷第74頁、原審卷第132頁），亦經被告供認在
      卷（見偵查卷第131頁），復與證人林智欽於偵查時證稱
      ：該次通話後約10分鐘，在陳順慶位於南方澳住處附近路
      口，以新台幣1000元賣1包安非他命給我，約0.2公克等情
      相符（見偵查卷第74頁），顯見被告與證人林智欽之上述
      對話內容，確係雙方在洽談該證人欲向被告購買甲基安非
      他命之事無疑。此外，復稽之被告於偵查、原審及本院亦
      坦承其確有於上開時地與證人林智欽碰面並拿取甲基安非
      他命給證人林智欽施用之事實（見偵卷第131頁、原審卷
      第15、35、36、135頁、本院卷第49頁），據此可知證人
      林智欽所證其於附表一編號4所示時地向被告購買甲基安
      非他命之事並非無據，可以採信。
  ２、被告雖辯稱是免費提供甲基安非他命給林智欽施用，並未
      向林智欽收取1000元云云。然查，證人林智欽於偵查及原
      審均堅稱向被告拿取甲基安非他命同時，有支付1000元予
      被告（見偵查卷第74頁、原審卷第130、132、133、134頁
      ），復細繹上開通話內容，已明顯可見證人林智欽係欲向
      被告購買毒品之意，而非邀集被告共同出資向他人購買，
      或要求被告免費提供毒品施用，至於被告於上開通話時雖
      曾一度表示「東西有啦，不是我的」，然被告或可能因無
      存貨，而須再轉向其他上游之藥頭調貨出售予證人，但此
      亦係被告與該上游藥頭之買賣關係，要與被告與證人林智
      欽二人間之買賣關係無涉。是被告前開所辯，顯與事實不
      符，要無足取。
  ３、另證人林智欽於原審審理時固證稱：甲基安非他命不是被
      告的，是請被告幫我調貨云云（見原審卷第130頁）。惟
      證人林智欽亦證稱是被告跟我說毒品不是他的，我也不知
      道毒品是誰的等語（見原審卷第132頁），可見證人林智
      欽係單純聽聞被告之傳述，實際上並不知悉被告向何人購
      買毒品，況依證人林智欽所述購買毒品之過程，係證人林
      智欽與被告聯繫表明欲購買毒品之意，待被告交付毒品時
      ，證人林智欽才交付被告金錢（見偵查卷第74頁、原審卷
      第132、133頁），明顯可見證人林智欽確係向被告購買毒
      品之意，並由被告親自交付毒品、收取價金，而非委託被
      告向他人購買，足證證人林智欽前開調貨之說詞，應係事
      後迴護偏袒被告所為之虛偽證述，實難採信。
（四）此外，復有扣案被告所持用之門號0000000000號行動電話
      1具（含SIM卡），及附卷宜蘭縣政府警察局蘇澳警察分局
      搜索扣押筆錄、扣押物品目錄表、臺灣宜蘭地方法院99年
      度聲監字第137號通訊監察書、通訊監察譯文（見同上警
      卷第20至34頁、第68至71頁、第96至99頁、第112至114、
      118頁）在卷可佐。
（五）按販賣毒品罪之所謂「意圖」，即犯罪之目的，原則上不
      以發生特定結果為必要，只需有營利之意圖為已足，不以
      買賤賣貴而從中得利為必要（參見最高法院97年度台上字
      第2109號判決意旨）。又毒品危害防制條例所規定之販賣
      毒品罪，雖未明示「營利之意圖」為其犯罪構成要件，然
      「販賣」一語，在文義解釋上當然已寓含有買賤賣貴，而
      從中取利之意思存在。且從商業交易原理與一般社會觀念
      而言，販賣行為在通常情形下，仍係以謀取利益為其活動
      之主要誘因與目的。然被告自始即否認有販賣甲基安非他
      命之情事，致無從得知其購入甲基安非他命之確實價格及
      是否確有買低賣高營利情事，惟販賣甲基安非他命係屬違
      法行為，非可公然為之，販賣者販入後可任意分裝增減其
      份量再行出售，而每次交易之價格、數量，亦隨時依交易
      對象、當時行情而變動，縱或出售之價格較低，亦非當然
      無營利意圖，即便為相同價格，因份量較少亦能從中獲利
      ，除經坦承犯行並能供明販入、賣出確實價量外，委難查
      得實情，如被告自始否認到底，既無法追得上手，更難查
      悉有無從中獲利，是除非別有事證，足認係按同一價量委
      買或轉售，確未牟利外，尚難據此即認販賣之證據有所未
      足，否則將造成知過坦承者難辭重典，飾詞否認者反得僥
      倖，而失情理之平。且按一般民眾均知政府一向對毒品之
      查禁森嚴，且重罰不予寬貸，衡情倘非有利可圖，絕無平
      白甘冒被嚴查重罰高度風險之理，從而，舉凡其有償交易
      ，除足反證其確係另基於某種非營利本意之關係外，通常
      尚難因無法查悉其販入價格，作為是否高價賣出之比較，
      諉無營利之意思阻卻販賣犯行之追訴（最高法院84年度第
      3次刑事庭會議決議意旨參照），而被告既分別販賣前揭
      甲基安非他命給證人胡義禮、郭瑋琳、林智欽，同時各向
      其等收取如附表一所示之現金，顯見雙方即有交易之對價
      關係，被告當有營利之意圖無疑。
（六）綜上所述，足徵被告確有上述販賣甲基安非他命之事實，
      其所辯並無足取，是以本件事證以臻明確，被告之犯行應
      堪認定。另本件事證已明，被告請傳喚證人游福松部分，
      經核為無必要，應予駁回。
三、查甲基安非他命分屬毒品危害防制條例第2條第2項第2款所
    列之第二級毒品，是核被告陳順慶上開所為，分別係犯毒品
    危害防制條例第4條第2項之販賣第二級毒品罪。被告持有第
    二級毒品，復進而販賣，其持有毒品之低度行為，為販賣之
    高度行為所吸收，均不另論罪。又被告陳順慶就附表一編號
    1之販賣第二級毒品犯行，與證人黃川銘間有犯意之聯絡及
    行為分擔，為共同正犯。被告於如附表一編號1至4所示之4
    次販賣第二級毒品之犯行，犯意各別，且係分別所為，應予
    分論併罰。又被告前有如前揭犯罪事實欄所載論罪科刑及執
    行完畢之紀錄，此有本院被告前案紀錄表1份在卷可按，其
    受有期徒刑執行完畢，於5年以內故意再犯本件最重本刑為
    有期徒刑以上之各罪，均為累犯，應依刑法第47條第1項規
    定，加重其刑（其中販賣第二級毒品之法定刑無期徒刑部分
    ，依法不得加重，僅就其餘罰金刑部分加重其刑）。
四、原判決對被告予以論罪科刑，固非無見。惟查：（一）附表
    一編號2被告販賣甲基安非他命予證人胡義禮之聯絡方法，
    是由胡義禮撥打000000000號公共電話與被告上開行動電話
    門號聯繫，原判決認胡義禮是以行動電話0000000000號與被
    告聯絡，即有未合；（二）共同正犯犯罪所得之財物為現金
    時，因共同正犯應就全部犯罪結果負其責任，而合併計算犯
    罪所得，且於全部或一部不能沒收時，以其財產抵償之，但
    為避免執行時發生重複沒收或抵償之情形，故各共同正犯之
    間係採「連帶沒收、連帶抵償主義」，於裁判時應諭知被告
    共同犯罪所得之財物應與其他共同正犯連帶沒收，如全部或
    一部不能沒收時，連帶追徵其價額或以其財產連帶抵償之。
    原判決認定被告與黃川銘共同為附表一編號1所示販賣第二
    級毒品犯行，犯罪所得計新台幣一千元，主文欄中應就該罪
    其共同販賣毒品所得項下及應執行刑犯罪所得項下分別諭知
    「連帶沒收」及於全部或一部不能沒收時諭知「連帶抵償」
    之意旨，但其主文欄未依據前述共同正犯連帶之法理，併為
    「連帶沒收、連帶抵償」之諭知，有適用法則不當之違誤；
    （三）另被告持有第二級毒品，復進而販賣，其持有毒品之
    低度行為，為販賣之高度行為所吸收，均不另論罪，原判決
    理由漏未說明，亦欠允當。被告上訴，仍執陳詞，否認犯罪
    ，雖無理由，惟原判決既有上開可議，仍屬無可維持，應由
    本院將原判決撤銷改判。爰審酌被告前有犯罪紀錄素行非佳
    ，本應守法自重，透過正當之工作或經濟活動獲取利益，詎
    為圖賺取不法利益，竟以販賣毒品之方式牟利，助長毒品之
    散布，對於國民健康及社會秩序已生危害，應予非難，兼衡
    被告之生活狀況、品行、智識程度、販賣之次數、所得利益
    暨所生之危害，及犯罪後並未坦承犯行態度等一切情狀，量
    處如主文第二項所示之刑，並定其應執行之刑為有期徒刑八
    年二月，以資懲儆。
五、扣案如附表二編號1所示之門號0000000000行動電話1具（含
    SＩM卡一枚），乃係供被告於如附表一各編號所示之販賣第
    二級毒品所用，且係被告所有，此經被告於本院供明在卷（
    見本院卷第49頁反面），並有通聯調閱查詢單一份附卷可憑
    （見警聲搜卷第7頁），應依毒品危害防制條例第19條第1項
    規定，於附表一各該次罪名之主文項內分別諭知沒收。又本
    件被告販賣毒品甲基安非他命之所得（分別詳如附表一各編
    號所示），雖均未扣案，然係為被告販毒所得，應依毒品危
    害防制條例第19條第1項規定，於附表一各次犯行主文項內
    諭知沒收，其中附表一編號1所示犯行，被告與黃川銘為共
    同正犯，依共犯責任共同原則，此部分犯罪所得應諭知連帶
    沒收。又相關犯罪所得之財物未據扣案，如全部或一部不能
    沒收時，自應以被告之財產抵償或連帶抵償之。至扣案如附
    表二編號2至5所示之手機、玻璃球、吸食器等物雖係為被告
    所有，但與本件起訴之販賣毒品犯行無涉，自不予宣告沒收
    ，附此說明。
據上論斷，應依刑事訴訟法第369條第1項前段、第364條、第299
條第1項前段，毒品危害防制條例第4條第2項、第19條第1項，刑
法第11條前段、第28條、第47條第1項、第51條第5款，判決如主
文。
本案經檢察官黃朝貴到庭執行職務。
中    華    民    國   100    年    7     月    26    日
                  刑事第十八庭審判長法  官   吳鴻章
                                    法  官   曾淑華
                                    法  官   汪梅芬
以上正本證明與原本無異。
如不服本判決，應於收受送達後10日內向本院提出上訴書狀，其
未敘述上訴之理由者並得於提起上訴後10日內向本院補提理由書
（均須按他造當事人之人數附繕本）「切勿逕送上級法院」。
                                    書記官   劉寶鈴
中    華    民    國   100    年    7     月    26    日
附錄本案論罪科刑法條：
毒品危害防制條例第4條第2項：
製造、運輸、販賣第二級毒品者，處無期徒刑或7年以上有期徒
刑，得併科新臺幣1千萬元以下罰金。
附表一
┌──┬─────┬──────┬────┬────┬────────┬─────────┬─────────┐
│編號│ 犯罪時間 │  犯罪地點  │交易對象│交易金額│   方   法      │   罪   名        │    宣 告 刑      │
│    │          │            │        │及數量  │                │                  │                  │
├──┼─────┼──────┼────┼────┼────────┼─────────┼─────────┤
│1   │99年10月29│宜蘭縣蘇澳鎮│胡義禮  │1,000元 │胡義禮以行動電話│共同販賣第二級毒品│處有期徒刑柒年陸月│
│    │日下午7時 │麥克龍遊藝場│        │、甲基安│0000000000號與陳│                  │，扣案附表二編號1 │
│    │34分許    │            │        │非他命一│順慶持用之行動電│                  │所示之物沒收之，犯│
│    │          │            │        │包。    │話號碼0000000000│                  │罪所得新台幣壹仟元│
│    │          │            │        │        │號聯絡確認交易內│                  │與黃川銘連帶沒收之│
│    │          │            │        │        │容後，由陳順慶委│                  │，如全部或一部不能│
│    │          │            │        │        │由黃川銘至約定地│                  │沒收時，以渠等財產│
│    │          │            │        │        │點交付甲基安非他│                  │連帶抵償之。      │
│    │          │            │        │        │命1包予胡義禮， │                  │                  │
│    │          │            │        │        │胡義禮並當場交付│                  │                  │
│    │          │            │        │        │1000元予黃川銘。│                  │                  │
├──┼─────┼──────┼────┼────┼────────┼─────────┼─────────┤
│2   │99年11月6 │宜蘭縣蘇澳鎮│胡義禮  │700元、 │胡義禮以公共電話│販賣第二級毒品    │處有期徒刑柒年陸月│
│    │日晚間9時 │某媽祖廟附近│        │甲基安非│000000000號與陳 │                  │，扣案附表二編號1 │
│    │12 分許   │            │        │他命1包 │順慶持用之行動電│                  │所示之物沒收之，犯│
│    │          │            │        │        │話號碼0000000000│                  │罪所得新台幣柒佰元│
│    │          │            │        │        │號聯絡，由陳順慶│                  │沒收之，如全部或一│
│    │          │            │        │        │至交易地點交付毒│                  │部不能沒收時，以其│
│    │          │            │        │        │品，並向胡義禮收│                  │財產抵償之。      │
│    │          │            │        │        │取700元。       │                  │                  │
│    │          │            │        │        │                │                  │                  │
├──┼─────┼──────┼────┼────┼────────┼─────────┼─────────┤
│3   │99年10月31│宜蘭縣蘇澳鎮│郭瑋琳  │1,000元 │郭瑋琳以行動電話│販賣第二級毒品    │處有期徒刑柒年陸月│
│    │日晚間7時7│漁墘路10號游│        │、甲基安│0000000000號與陳│                  │，扣案附表二編號1 │
│    │分許      │福松住處    │        │非他命1 │順慶持用之行動電│                  │所示之物沒收之，犯│
│    │          │            │        │包      │話號碼0000000000│                  │罪所得新台幣壹仟元│
│    │          │            │        │        │號聯絡確認交易內│                  │沒收之，如全部或一│
│    │          │            │        │        │容，由陳順慶至交│                  │部不能沒收時，以其│
│    │          │            │        │        │易地點交付毒品，│                  │財產抵償之。      │
│    │          │            │        │        │並向郭瑋琳收取  │                  │                  │
│    │          │            │        │        │1000 元。       │                  │                  │
├──┼─────┼──────┼────┼────┼────────┼─────────┼─────────┤
│4   │99年11月9 │宜蘭縣蘇澳鎮│林智欽  │1,000元 │林智欽以市內電話│販賣第二級毒品    │處有期徒刑柒年陸月│
│    │日晚間11時│華山路106之4│        │、甲基安│000000000號與陳 │                  │，扣案附表二編號1 │
│    │4分許     │號附近巷口  │        │非他命1 │順慶持用之行動電│                  │所示之物沒收之，犯│
│    │          │            │        │包（重約│話號碼0000000000│                  │罪所得新台幣壹仟元│
│    │          │            │        │0.2公克 │號聯絡確認交易內│                  │沒收之，如全部或一│
│    │          │            │        │）      │容後，由陳順慶至│                  │部不能沒收時，以其│
│    │          │            │        │        │交易地點交付毒品│                  │財產抵償之。      │
│    │          │            │        │        │，並向林智欽收取│                  │                  │
│    │          │            │        │        │1000元。        │                  │                  │
└──┴─────┴──────┴────┴────┴────────┴─────────┴─────────┘
附表二
┌──┬──────────────────────────────┐
│編號│          名     稱                                         │
├──┼──────────────────────────────┤
│1   │門號0000000000行動電話壹具（品牌：GPLUS、含SIM卡壹│
│    │張）                                                        │
├──┼──────────────────────────────┤
│2   │行動電話壹具（品牌：三星，序號000000000000000）             │
│    │                                                            │
│    │                                                            │
├──┼──────────────────────────────┤
│3   │SIM門號卡一張（門號0000000000）                             │
│    │                                                            │
├──┼──────────────────────────────┤
│4   │安非他命吸食器一組                                          │
│    │                                                            │
├──┼──────────────────────────────┤
│5   │玻璃球一個                                                  │
│    │                                                            │
└──┴──────────────────────────────┘